【裁判字號】    97,交聲,891
【裁判日期】    970630
【裁判案由】    聲明異議
【裁判全文】
臺灣高雄地方法院刑事裁定             97年度交聲字第891號
原處分機關  交通部公路總局高雄區監理所旗山監理站
異  議  人  甲○○
上列異議人即受處分人因違反道路交通管理處罰條例案件，對於
交通部公路總局高雄區監理所旗山監理站民國97年3 月25日所為
之處分（處分案號：旗監違字第裁85-B00000000號），聲明異議
，本院裁定如下：
    主  文
異議駁回。
    理  由
一、本件聲明異議意旨略以：原處分機關以異議人即受處分人甲
    ○○於民國96年11月4 日晚間7 時05分許，駕駛車號ZY-190
    2 號自用小客車，停放於高雄市○○○路20號前劃有黃色禁
    止停車標線處，經警舉發違反道路交通管理處罰條例第56條
    第1 項第4 款，而填製舉發違反道路管理事件通知單，並將
    異議人移送交通部公路總局高雄區監理所旗山監理站，裁處
    新台幣（下同）1,200 元罰鍰在案，惟該黃色格線禁止停車
    區原為設置於該處之銀行所漆繪，該銀行已關閉，且黃色格
    線顏色亦頗為老舊，顯為民間事後又私劃之黃色格線，並非
    法定禁止停車區域，拖吊單位據此拖吊異議人車輛並裁處罰
    鍰，自非適法，為此依法聲明異議等語。
二、按「汽車駕駛人停車時，有下列情形之一者，處新臺幣6 百
    元以上1 千2 百元以下罰鍰：四、在設有禁止停車標誌、標
    線之處所停車。…第1 項情形，交通勤務警察、依法令執行
    交通稽查任務人員或交通助理人員，應責令汽車駕駛人將車
    移置適當處所；如汽車駕駛人不予移置或不在車內時，得由
    該交通勤務警察、依法令執行交通稽查任務人員或交通助理
    人員為之。」，道路交通管理處罰條例第56條第1 項第4 款
    、第3 項定有明文。
三、經查：本件異議人所駕駛之車輛乃停放於高雄市○○○路20
    號前方劃有黃色禁止停車標線處而遭拖吊取締乙節，有高雄
    市政府警察局舉發違反道路交通管理事件通知單、裁決書各
    1 份，舉發照片4 張在卷可稽，並為異議人所不爭執，而該
    處原有斜向停車伸縮格係高雄市政府交通局所漆劃，因該路
    段改為順向路邊停車格位後，已一併取消改為禁止停車黃線
    ，上述設施均為禁止停車區乙節，有高雄市政府交通局97年
    6 月26日高市交停字第0970028094號函在卷可稽。是渠，上
    開道路所漆劃之黃色禁停標線既係道路主管機關即高雄市政
    府交通局所依法設置，而非民間私人漆劃者，則異議人所駕
    駛之車輛既違規停放於該黃色禁停標線處，員警依道路交通
    管理處罰條例第56條第3 項之規定予以拖吊移置，並由原處
    分機關依前開法條裁處異議人1,200 元罰鍰，依法自無違誤
    ，異議人上開主張並無理由。
四、綜上，原處分機關依道路交通管理處罰條例第56條第1 項第
    4 款之規定，裁處異議人1,200 元罰鍰，核無違誤，應予維
    持，本件異議人之異議為無理由，應予駁回。
五、據上論斷，應依道路交通案件處理辦法第19條，裁定如主文
    。
中    華    民    國    97    年    6     月    30    日
                  刑事第十三庭  法  官  郭宜芳
以上正本證明與原本無異。
如不服本裁定應於送達後5日內向本院提出抗告狀。
中    華    民    國    97    年    7     月     3    日
                                書記官  李崑良


司法院資訊處製作；財團法人民間司法改革基金會備份。
